# 求助陈版，国有企业无偿划转股权给子公司的合并问题

提问人：chenyiwei 时间：2018-06-25 18:45:45
如果C构成业务，则B按同一控制下合并处理，“长期股权投资——C”按 68 亿元入账。合并报表层面如何抵销处理的问题在版面上有很多讨论，请自行搜索。

回答人：chenyiwei
如果C构成业务，则B按同一控制下合并处理，“长期股权投资——C”按 68 亿元入账。合并报表层面如何抵销处理的问题在版面上有很多讨论，请自行搜索。